【裁判字號】    89,上易,435
【裁判日期】    890225
【裁判案由】    賭博
【裁判全文】
臺灣高等法院刑事判決                        八十九年度上易字第四三五號
    上訴人
    即被告  甲○○
右上訴人因賭博案件，不服台灣板橋地方法院八十八年度易字第三七三二號，中華民
國年八十八年十月二十九日第一審判決（起訴案號：台灣板橋地方法院檢察署八十八
年度偵字第三０九七號），提起上訴，本院判決如左：
   主  文
上訴駁回。
   事  實
一、本案經本院審理結果，認第一審判決以上訴人即被告甲○○所為，係犯刑法第二
    百六十七條之常業賭博罪，審酌被告甲○○係受僱為店員，情節較輕及其犯罪之
    動機、目的、手段等一切情狀，量處有期徒刑三月，並諭知易罰金之折算標準，
    及將扣案如原判決（詳附件）附表所示之物依法宣告沒收。經核認事用法及量刑
    均無不當，應予維持，並引用第一審判決書記載之事實、證據及理由（如附件）
    。
二、被告提起上訴否認犯行，於上訴狀辯稱：「當時我是與陳東雄至台北縣三重市○
    ○街八八號把玩電動玩具，警員入內盤查時，老闆陳逸松要我與他合作，告知警
    方伊是在那等人，老闆承諾將替我負擔一切罰款，但事後老闆反悔不代繳罰款」
    云云，惟於本院審判時則改稱：「我當時與朋友張宏榮約在一樓水電行那邊見面
    ，我是去那裡找朋友張宏榮，陳逸松叫我幫他看一下店，我約看店五分鐘警察就
    來了」云云，一者稱係其與賭客陳東雄一起至上址二樓電玩店打電玩，一者稱係
    至上址一樓水電行找朋友張宏榮（陳東雄、陳逸松、張宏榮業經原審判決罪刑確
    定），已相互矛盾。再者，同案被告陳逸松係於上址二樓經營賭博性電動玩具店
    ，而於一樓設水電行以為掩飾，設秘密樓梯通至二樓，並派人於一樓水電行把風
    ，以防警察取締。而警察前往取締時係先在一樓查獲把風之被告甲○○與同案被
    告張宏榮，業據查獲警員林大民於原審證述綦詳，被告甲○○亦承認係警員先在
    一樓查獲伊與張宏榮，苟被告甲○○係至二樓把玩電玩之賭客，應係於二樓被警
    員查獲，豈會首先於一樓之水電行被警查獲？況賭客陳東雄自警訊、偵查及原審
    均未稱被告甲○○是與其一同前往把玩電玩者，其餘被告亦均未稱被告甲○○係
    賭客，故被告甲○○所辯不足採信。又刑法規定之常業罪，不以藉該犯罪為唯一
    謀生工具為必要，縱被告甲○○辯稱另有工作屬實，亦無礙於其常業賭博罪之成
    立。因此，被告上訴核無理由，應予駁回。
據上論斷，應依刑事訴訟法第三百六十八條、第三百七十三條，判決如主文。
本案經檢察官費玲玲到庭執行職務。
中    華    民    國    八十九    年       二       月      二十五      日
                            臺灣高等法院刑事第十八庭
                                審判長法  官  吳      敦
                                      法  官  吳  明  峰
                                      法  官  陳  忠  行
右正本證明與原本無異。
不得上訴。
                                      書記官  鎖  瑞  嶺
中    華    民    國    八十九    年       三       月        一        日


司法院資訊處製作；財團法人民間司法改革基金會備份。
